# 请教陈版：共益债权收入确认问题

提问人：yujiancpa2016 时间：2021-07-04 22:42:00
业务背景：公司股东之一A同时也是我公司的唯一客户，A公司 19 年 7 月申请破产，在法院受理客户破产申请后，公司与A之间继续履行供货协议，因此形成了共益债权，但因为公司另一方股东B有意将公司股权转让给政府平台公司，受政府平台公司的约束，B一直未向管理人主张该共益债权，目前经了解到A的一般债权清偿率约10%，至现在公司a公司还在进行债权申报，尚未确定清偿方案。
请问我公司 20 年度账面是否可以确认与A之间的共益债权及对应的收入？

回答人：chenyiwei
按照《企业破产法》的一般规定，共益债务享有仅次于破产费用的优先求偿权。《破产法》第四十三条规定：破产费用和共益债务由债务人财产随时清偿。债务人财产不足以清偿所有破产费用和共益债务的，先行清偿破产费用。债务人财产不足以清偿所有破产费用或者共益债务的，按照比例清偿。
建议就此问题咨询律师意见，并关注以下问题：（ 1 ）“受政府平台公司的约束，B一直未向管理人主张该共益债权”的原因，是否会因为平台公司的关系而放弃该债权；（ 2 ）在“A的一般债权清偿率约10%”的前提下，插入共益债权对清偿方案可能产生何种影响，以及如果申报共益债权可获得的预计清偿率。